臺灣花蓮地方法院民事裁定
111年度花原小字第23號
原      告  李智仁  
被      告  柯振坤  

上列當事人間因毀損案件，經原告提起刑事附帶民事訴訟，請求
侵權行為損害賠償事件，經本院刑事庭裁定移送前來（111年度
原附民字第11號），本院裁定如下：
    主      文
原告之訴駁回。
    事實及理由
一、按調解經法院核定後，當事人就該事件不得再行起訴、告訴
    或自訴。經法院核定之民事調解，與民事確定判決有同一之
    效力。因當事人聲請而成立之民事調解，經法院核定後有無
    效或得撤銷之原因者，當事人得向原核定法院提起宣告調解
    無效或撤銷調解之訴。前二項規定，當事人應於法院核定之
    調解書送達後30日內為之。鄉鎮市調解條例第27條第1項、
    第2項前段、第29條第1項、第3項定有明文。再按確定之終
    局判決就經裁判之訴訟標的，有既判力。原告之訴，有下列
    各款情形之一，法院應以裁定駁回之。七、當事人就已繫屬
    於不同審判權法院之事件更行起訴、起訴違背第253條、第2
    63條第2項之規定，或其訴訟標的為確定判決效力所及。 民
    事訴訟法第400條第1項定、第249條第1項第7款亦有明定
　　。
二、查原告於本院111年度原簡字第15號刑事案件中提起本件刑
    事附帶民事訴訟，主張被告因毀損案件，於民國110年2月11
    日晚間12時許基於毀損犯意，動手翻桌，致原告所使用桌子
    損壞，桌面年菜掉落地上無法食用足生損害於原告。被告明
    知犯毀損訴訟案件，被告於111年1月20日向原告釋出合意調
    解，原以為被告會痛改前非，孰不知仍不知悔改變本加厲，
    且漠視律法。原告主張撤銷和解條件，請求被告刑事附帶民
    事賠償（下同）32,100元等語，並聲明：被告應給付原告32
    ,100元，及自起訴狀繕本送達被告翌日起至清償日止，按年
    息5%計算之利息。然查，原告既自陳已有調解成立，且經本
    院調取花蓮縣花蓮市公所111年刑調字第39號兩造間之調解
    卷宗資料（見本院卷第31至45頁），及本院111年度核字第1
    77號調解書呈請審核卷宗等，依該卷宗等所附之資料及調解
    書，查被告於111年1月3日具狀向花蓮縣花蓮市公所調解委
    員會對原告聲請就110年2月11日晚上12時許在花蓮縣○○鄉○○
    0○00號因不滿深夜喧嘩而上前動手翻桌之事件為調解，兩造
    已於111年1月20日在花蓮縣花蓮市公所調解委員會成立調解
    ，調解內容為「一、聲請人（即被告）同意賠償相對人（即
    原告）所有財產、非財產損失新臺幣（以下同）壹萬捌仟元
    整，當場給付貳仟元整不另立據，111年1月27日前給付壹萬
    陸仟元整，以上款項匯入李智仁設於新城郵局帳號0000000-
    0000000帳戶內。雙方當事人不願再就本件追訴或請求任何
    民刑事責任，亦即不得再行起訴、告訴或自訴，如本案件已
    進入刑事偵查或訴訟中，當事人（告訴人）同意撤回告訴或
    自訴」等語，並於111年1月26日經本院核定在案。是以，原
    告對被告本件起訴請求賠償之事件業經兩造成立鄉鎮市調解
    ，依上開規定，此部分即有民事判決之既判力，原告自不得
    再行起訴。至於原告雖稱主張撤銷和解條件云云，然依本院
    調取之索引卡資料顯示（見本院卷第47頁、第49頁），原告
    迄今並未對被告提起任何撤銷上開調解之訴訟，故上開調解
    仍有效力，從而，本院認原告本件起訴為不合法，依民事訴
    訟法第249條第1項第7款規定以裁定駁回之。
三、本件係刑事附帶民事訴訟經移送民事庭之案件，依刑事訴訟
    法第504條第2項規定免納裁判費，故無庸為訴訟費用分擔之
    諭知，併予敘明。
四、依首揭規定，裁定如主文。
中    華    民    國   111    年    5     月    27    日
                  花蓮簡易庭    法  官  鍾志雄 
以上正本係照原本作成。
如不服本判決，應於送達後20日內，向本院提出上訴狀，並繳納
上訴審裁判費 (上訴狀須表明上訴理由並須按他造當事人之人數
附繕本)，如委任律師提起上訴者，應一併繳納上訴審裁判費。
對於小額程序之第一審判決之上訴，非以其違背法令之理由，不
得為之。且上訴狀內應記載表明（一）原判決所違背之法令及其
具體內容。（二）依訴訟資料可認為原判決有違背法令之具體事
實者。 　　　　　　　　　
中　　華　　民　　國　　111 　年　　5 　　月　　27　　日
                                書記官  胡釋云